【裁判字號】    98,簡上,1055
【裁判日期】    981026
【裁判案由】    詐欺
【裁判全文】
臺灣板橋地方法院刑事判決            98年度簡上字第1055號
上  訴  人
即  被  告  甲○○
                      樓
上列上訴人即被告因詐欺案件，不服本院中華民國98年7 月23日
第一審簡易判決（98年度簡字第5637號，聲請簡易判決處刑案號
：98年度偵字第11216 號），本院管轄第二審之合議庭判決如下
：
    主      文
上訴駁回。
甲○○緩刑貳年。
    事實及理由
一、本案經本院審理結果，認第一審判決以被告甲○○所為係犯
    刑法第30條第1 項前段、第339 條第1 項之幫助詐欺取財罪
    ，依刑事訴訟法第449 條第1 項前段、第3 項、第454 條第
    2 項，刑法第30條第1 項前段、第2 項、第339 條第1 項、
    第41條第1 項前段，刑法施行法第1 條之1 第1 項、第2 項
    前段之規定，並審酌被告素行（參照卷附之臺灣高等法院被
    告前案紀錄表），其提供帳戶資料供他人詐欺取財，助長詐
    騙財產犯罪之風氣，增加被害人尋求救濟之困難，並擾亂金
    融交易往來秩序，危害社會正常交易安全，兼衡其犯罪之動
    機、目的、手段、次數及被害人被詐騙之金額，暨審其犯後
    之態度等一切情狀，量處有期徒刑2 月，並諭知易科罰金之
    折算標準，其認事用法及量刑均屬妥適，應予維持，除補充
    證據：被告於本院審理時之自白及彰化縣員林鎮調解委員會
    調解書外，均引用第一審簡易判決書記載之事實、理由及證
    據（詳如附件）。
二、被告上訴雖稱：伊已認罪，且與被害人達成和解，請求從輕
    量刑云云。惟按關於刑之量定，係實體法上賦予法院得為自
    由裁量之事項，倘其未有逾越法律所規定之範圍，或濫用其
    權限，即不得任意指摘為違法，被告雖就原審法院適法範圍
    裁量權之行使為爭執，惟原審量定刑期，已審酌被告各種犯
    罪情狀，並無失出，且被告係於原審判決後，始與被害人達
    成和解，再於本院審理時為認罪之陳述，原審自無從審酌此
    一和解情狀，是被告上訴請求從輕量刑云云，為無理由，應
    予駁回。
三、末查被告前未曾因故意犯罪受有期徒刑以上刑之宣告，有臺
    灣高等法院被告前案紀錄表佐卷可考，其因一時失慮致罹刑
    典，然已坦承犯行，知所悔悟，並與被害人達成和解，有彰
    化縣員林鎮調解委員會調解書1 紙在卷可佐，是被告經此偵
    審教訓，當知所警惕，而無再犯之虞，本院認所宣告之刑以
    暫不執行為適當，併依刑法第74條第1 項第1 款之規定，宣
    告緩刑2 年，用啟自新。
據上論斷，應依刑事訴訟法第455 條之1 第1 項、第3 項、第36
8 條、第373 條，刑法第74條第1 項第1 款，判決如主文。
本案經檢察官高智美到庭執行職務。
中    華    民    國    98    年    10    月    26    日
                  刑事第十九庭  審判長法  官  曾淑娟
                                      法  官  陳明偉
                                      法  官  鄧雅心
以上正本證明與原本無異。
本判決不得上訴。
                                      書記官  傅淑芳
中    華    民    國    98    年    10    月    26    日
附件：


司法院資訊處製作；財團法人民間司法改革基金會備份。
